# 在香港投资全资子公司时母公司长期股权投资

提问人：hy3211 时间：2011-12-20 15:25:47
在香港投资全资子公司，注册资本 1 万港元，母公司的长期股权投资应按什么金额计入，合并报表时怎么处理，求解

回答人：chenyiwei
回复 hy3211 的帖子
母公司（假设母公司的记帐本位币为人民币，子公司的本位币为外币，下同）的长期股权投资应根据实际汇出的外币投资款按实际汇出日的汇率折算后入账。子公司的报表折算到人民币时可能产生外币折算差额，保留在合并报表中。